【裁判字號】    90,易,1268
【裁判日期】    901220
【裁判案由】    傷害
【裁判全文】
臺灣屏東地方法院刑事判決                          九十年度易字第一二六八號
    公  訴  人  臺灣屏東地方法院檢察署檢察官
    被      告  丙○○
右列被告因傷害案件，經檢察官提起公訴（九十年度偵字第四五七九號），本院判決
如左：
     主  文
丙○○傷害人之身體，處罰金貳仟元，如易服勞役，以參佰元折算壹日。
     事  實
丙○○因疑其腳踏車遭乙○○所竊，而乙○○發生爭吵，竟基於傷害之犯意，於民國
九十年六月二十二日上午十一時三十分許，在屏東縣屏東市中山公園內，徒手抓扯乙
○○，致其受有左上肢三處長度各為一公分、三公分及四公分裂傷之傷害。
     理  由
一、訊據被告丙○○矢口否認犯行，辯稱：伊在公園內散步、看人下棋，有聽到乙○
    ○在大聲叫喊，伊並未打她云云。經查，前揭事實據告訴人乙○○指訴在卷，並
    有驗傷診斷書一紙可佐，復經目擊證人甲○○結證無誤，而訊據被告於警訊時供
    稱：「我和乙○○有發生口角吵架，我有用手指碰到她的肩膀..... 乙○○就前
    來罵我，我就說要把她推到漁池裡，她就說來推，我的手有碰到她的肩膀，但我
    沒有把她推下去」等語，足見被告與告訴人確有肢體之接觸，被告所辯要屬避重
    就輕之詞，無可採信。次查，被告雖領有中度身心障礙手冊，然訊據被告供陳其
    知不可打人，且證人甲○○亦證稱：被告平日很正常，有在做捆工等語，復觀被
    告得無異於常人般應訊，顯見被告為本件犯行時，並未欠缺正常的辨識及思考。
    換言之，被告對於外界事務之判斷能力，較普通人之平均程度並無減退可言，顯
    有完全之責任能力，自無可執為減輕刑責之情形。本件事證明確，被告犯行洵堪
    認定，應予依法論科。
二、核被告所為，係犯刑法第二百七十七條第一項之傷害罪。爰審酌被告無不良素行
    ，犯罪之動機單純、手段非鉅，告訴人所受之傷勢不重，惟被告否認犯行，且迄
    今猶未賠償告訴人所受之損害，犯後態度不佳等一切情狀，量處如主文所示之刑
    ，並諭知易服勞役之折算標準，以資儆懲。
據上論斷，應依刑事訴訟法第二百九十九條第一項前段，刑法第二百七十七條第一項
、第四十二條第二項，罰金罰鍰提高標準條例第一條前段、第二條，判決如主文。
中      華      民      國      九十      年     十二     月    二十    日
                                          法  官  蔡憲德
右正本證明與原本無異。
對於本判決如有不服應於收受送達後十日內向本院提出上訴書狀上訴於台灣高等法院
高雄分院並按他造當事人之人數附具繕本。
                                          書記官  林鴻仁
中      華      民      國      九十      年      十二     月    二十   日
附錄本案論罪科刑法條
刑法第二百七十七條第一項：
傷害人之身體或健康者，處三年以下有期徒刑、拘役或一千元以下罰金。


司法院資訊處製作；財團法人民間司法改革基金會備份。
